【裁判字號】    97,上訴,2674
【裁判日期】    980205
【裁判案由】    殺人未遂
【裁判全文】
臺灣高等法院臺中分院刑事判決        97年度上訴字第2674號
上  訴  人  臺灣臺中地方法院檢察署檢察官
被      告  乙○○
選任辯護人  謝錫深  律師
上列上訴人因殺人未遂案件，不服臺灣臺中地方法院97年度訴字
第2370號中華民國97年9月17日第一審判決（起訴案號：臺灣臺
中地方法院檢察署97年度偵字第11989號），提起上訴，本院判
決如下：
    主  文
上訴駁回。
    理  由
  ┌──────────────────────────────┐
壹│被訴事實及理由                                              │
  └──────────────────────────────┘
一、公訴意旨略以：被告乙○○與被害人丙○○係男女朋友，同
    居在臺中縣大里市○○街○段51巷27號「愛丁堡王宮大樓」2
    樓。乙○○平日從事玩具模型製作，並將製作完成之玩具模
    型上網拍賣，丙○○則係擔任診所護士工作。被告於民國97
    年5月18日晚上8時45分許，與丙○○返回上址同居處，欲將
    網路拍賣之貨物整理後當面交與客戶，丙○○詢問是否先與
    客戶電話聯繫，被告答應後，僅站在客廳內堆放貨物處，手
    持行動電話但未撥打。丙○○見狀即再次催促盡快與客戶聯
    繫，詎被告突然大聲喊叫，先徒手毆打丙○○之頭部，旋基
    於殺人之犯意，自廚房內取出水果刀 1把，以左手扣住丙○○之頭部，再以右手持該水果刀，接續揮砍丙○○之後頸部
    數刀，直至刀刃斷裂並卡在丙○○之後頸部，經該大樓之管
    理員丁○○發現後報警處理，並將丙○○送往中山醫學大學
    附設醫院救治，始倖免於難，而受有後頸部穿刺傷併異物留
    存之傷害。嗣經警於同日晚上 8時50分許，據報前往現場處
    理，並在上址大門與鐵門縫處，扣得上開水果刀之刀柄，復
    於翌（19）日上午 8時40分許，至中山醫學大學附設醫院，
    扣得自丙○○後頸部取出之刀刃，而循線查悉上情，因認被
    告涉犯刑法第271條第2項、第1項之殺人未遂罪嫌等語。
二、公訴意旨認為被告乙○○涉犯刑法第 271條第2項、第1項之
    殺人未遂罪嫌，係以上開事實業據被告乙○○於偵查中坦承
    不諱，核與證人即「愛丁堡王宮大樓」管理員丁○○於警詢
    時之證述、證人丙○○於偵查中具結證述之情節相符，復有
    職務報告書、扣押物品目錄表、案發現場平面圖、中山醫學
    大學附設醫院診斷證明書、指認照片及現場照片6張等附卷
    可稽及水果刀1把扣案足憑為證，並以人體之頸部內有脊柱
    、脊髓、氣管、血脈、神經等人體重要之生命組織，乃頭部
    與軀體連結之樞紐，為人體之要害部位，若以鋒利之刀器切
    砍，極易引發大量出血而造成重要組織受損導致死亡之結果
    ，此為一般之常識。被告為智慮成熟之成年人，行兇時應有
    判斷能力，且其對持刀揮砍被害人之頸部可能會造成被害人
    死亡之情，亦當知之甚稔。而被告持以行兇之水果刀1把，
    刀刃甚為銳利，其持以揮砍被害人之頸部要害，造成刀刃斷
    裂並插入被害人之後頸部，顯見下手力道甚強，自有殺人之
    故意至明等語為其論據。
  ┌──────────────────────────────┐
貳│程序方面                                                    │
  └──────────────────────────────┘
一、被告乙○○經原審及本院分別囑請行政院國軍退除役官兵輔
    導委員會臺中榮民總醫院（下稱臺中榮民總醫院）、行政院
    八里療養院（下稱八里療養院）進行精神鑑定結果，臺中榮
    民總醫院認為被告整體精神功能評估沒有異常，臨床精神病
    理評估結果，沒有異常之精神症狀，事後之精神狀態與行為
    能力並無顯著異常，有該院97年8月4日中榮醫企字第
    0970012107號書函附之精神鑑定報告書在卷可稽；又八里療
    養院依被告過去生活史、疾病史、身體檢查、精神狀態檢查
    、精神學檢查與心理衡鑑結果，認為被告行為時係患「短暫
    精神病」 (brief psychotic disorder)或稱為「短暫反應
    性精神病」 (brief reactive psychosis)，有該院97年12
    月31日鑑定報告書在卷可稽，且被告於原審及本院審理中，
    均能明確瞭解及詳實回答法院之訊問事項，復有選任辯護人
    到庭為其辯護，本院認尚無應停止審判之情形，合先說明。
二、按法院或檢察官依刑事訴訟法第208條規定囑託醫院、學校
    或其他相當之機關、團體為鑑定時，祇須其以言詞或書面
    提出之鑑定報告，符合刑事訴訟法第206條第1項、第208條
    所規定之形式要件，即具有證據能力，此即屬於刑事訴訟法
    第159條第1項所稱「法律有規定」之特別情形（最高法院96
    年度台上字第6842號判決意旨參照）。本件經原審及本院分
    別囑請臺中榮民總醫院、八里療養院進行精神鑑定就鑑定結
    果所提出之鑑定報告書，合於刑事訴訟法第206條第1項、第
    208條所規定之形式要件，自有證據能力。
三、按被告以外之人於偵查中向檢察官所為陳述，除顯有不可信
    之情況者外，得為證據，同法第159條之1第2項定有明文。
    偵查中對被告以外之人（包括證人、鑑定人、告訴人、被害
    人及共同被告等）所為之偵查筆錄，或被告以外之人向檢察
    官所提之書面陳述，性質上均屬傳聞證據。惟現階段刑事訴
    訟法規定檢察官代表國家偵查犯罪、實施公訴，依法其有訊
    問被告、證人及鑑定人之權，證人、鑑定人且須具結，而實
    務運作時，檢察官偵查中向被告以外之人所取得之陳述，原
    則上均能遵守法律規定，不致違法取供，其可信度極高，應
    具證據能力。本件證人即被害人丙○○於檢察官偵查時，經
    檢察官告以具結之義務及偽證之處罰，經具結而擔保其證述
    之真實性，且無證據顯示係遭受強暴、脅迫、詐欺、利誘等
    外力干擾情形，或在影響其心理狀況致妨礙其自由陳述等顯
    不可信之情況下所為，證人丙○○於偵訊時之陳述既無顯不
    可信之情況，依前開說明，自有證據能力。
四、按被告以外之人於審判外之陳述，雖不符刑事訴訟法第159
    條之1至第159條之4之規定，然經當事人於審判程序同意作
    為證據，法院審酌該言詞陳述作成時之情況，認為適當者，
    亦得為證據；當事人、代理人或辯護人於法院調查證據時，
    知有刑事訴訟法第159條第1項不得為證據之情形，而未於言
    詞辯論終結前聲明異議者，視為有前項之同意，刑事訴訟法
    第159條之5定有明文。查本案採為判決基礎之被告以外之人
    於審判外之陳述，固屬傳聞證據，惟被告就該審判外之陳述
    ，及就本案採為判決基礎之文書資料，均未曾於言詞辯論終
    結前爭執其證據能力或聲明異議，本院審酌上開陳述作成時
    之情況，並無違法取證之瑕疵，認以之作為證據為適當，揆
    諸上開規定，該審判外之陳述及文書資料均有證據能力，先
    予敘明。
  ┌──────────────────────────────┐
參│本院得心證之理由                                            │
  └──────────────────────────────┘
一、訊據被告乙○○坦承於上揭時、地有持水果刀1把揮砍被害
    人頸部之行為，惟堅詞否認有殺人犯行，並辯稱：案發當時
    伊不知道為何會持水果刀揮砍同居女友丙○○。伊僅記得當
    時持水果刀揮砍的對象是要殺死伊的人，在門發出碰的一聲
    時，伊認為對方要殺死自己，看到對方猙獰的面孔，且說要
    殺死自己，伊當時並無意識等語。
二、經查：
  (一)被告乙○○如何於上揭時間、地點，先徒手毆打被害人丙○○之頭部，復自廚房內取出水果刀1把，以左手扣住丙○○
    之頭部，再以右手持該水果刀，接續揮砍丙○○之後頸部數
    刀，直至刀刃斷裂並卡在丙○○之後頸部，幸獲該大樓之管
    理員丁○○發現並送往中山醫學大學附設醫院救治，丙○○
    始倖免於難等情，迭據被告於警詢、偵訊、原審及本院審理
    中均坦承明確，核與證人即被害人丙○○於警詢、偵訊、原
    審及本院審理時證述，暨證人丁○○於警詢及原審審理時證
    述之情節相符，並有案發現場平面圖、中山醫學大學附設醫
    院診斷證明書、現場照片附卷可證及水果刀1把扣案足憑。
    而被告所持水果刀乃金屬打造，刀刃鋒利，被告持以砍殺被
    害人後頸部，造成被害人後頸部穿刺傷，且刀刃斷裂並卡在
    被害人之後頸部，幸因及時送醫救治始倖於死。又參以被告
    於原審審理時供稱「．．．我騎乘機車回到家中，丙○○關
    門的時候，砰的一聲，很兇，剎那間激起我必須殺死她的念
    頭」等語，顯見被告持刀砍殺被害人頸部，其意在殺死被害
    人，是被告之犯行，該當於殺人未遂罪，至屬明確。
  (二)按行為時因精神障礙或其他心智缺陷，致不能辨識其行為違
    法或欠缺依其辨識而行為之能力者，不罰；又被告之行為不
    罰者，應諭知無罪之判決，刑法第19條第1項及刑事訴訟法
    第301條第1項分別定有明文。茲應究明者，被告何以持刀砍
    殺被害人頸部？其行為當時之精神狀況如何？其是否有因精
    神障礙或其他心智缺陷，致不能辨識其行為違法或欠缺依其
    辨識而行為之能力的情形？詳述如下：
  (1)被告與證人即被害人丙○○交往時間長達12年，並自案發
    前3、4年起開始同居，期間雖會因為生活瑣事或個性、習慣
    不同而有所爭執，但並不算吵架，也不會動手，彼此之間沒
    有第三者的問題，生活財務互相支配，並會相互討論金錢的
    使用等情，業據證人丙○○於原審審理時證述屬實；又證人
    丙○○於原審及本院審理時均為被告求情，具體請求法院對
    被告法外開恩，從輕發落等語；被告於原審及本院審理時亦
    均供稱其與丙○○間感情良好，且已同居多年，案發前已論
    及婚嫁等語，可知被告與丙○○2人間確實相處融洽，感情
    穩定，衡諸常情，一般正常人應不致對相親相愛之同居人遽
    下殺害毒手，實難信被告有殺害丙○○的動機或目的，則被
    告於上揭時、地驟然持刀砍殺丙○○，其精神狀況是否嚴重
    影響對行為之判斷能力，並非無疑。
  (2)又觀諸被告於案發前、後及案發當時之精神與行為表徵如下
    ：
  證人即被害人丙○○於原審審理時具結證稱：被告在事發之
    前1個月，經常沈浸在自己的思想裡面，開始自言自語，伊
    看到被告的樣子，就詢問被告怎麼了，被告亦會隔很久才回
    應，而且沒有聽到伊在說什麼，還反問伊在說什麼，情緒比
    較焦躁、不安，有失眠睡不著而依賴酒精之情形；又案發前
    日伊到臺北出差，晚上回到與被告同居處所時，被告向伊表
    示想要喝點酒好好睡覺，案發當日上午7時許，伊有聽到被
    告與母親在聊天，後來被告母親到伊房間說被告整夜沒睡，
    精神狀況很不好，被告母親回去後，伊詢問被告的狀況，被
    告說覺得好像有股力量說他可以做很多事情，有股力量冥冥
    之中在幫助他，也說有人在跟蹤他；到同日上午10時許，被
    告說完全沒有睡意，就出去買了2瓶啤酒、1瓶烈酒，回來後
    就在喝酒，且開始沈浸在自己的思想裡面，直到同日中午12
    時許，伊發現被告在椅子上睡著，就扶被告進去房間睡覺；
    案發當日晚上7時30分左右，伊與被告一起到住家附近的自
    助餐店去吃飯，被告在吃飯過程中突然整個人就很焦躁，一
    直敲打桌子說他想到了，整個人變得很奇怪，好像精神緊繃
    到一個程度，快要爆發的感覺，飯沒有吃完，就一直在伊旁
    邊走來走去，伊吃完飯之後與被告一起走到機車那邊，就跟
    被告說一定要去看醫生，被告也說自己快要受不了了，整個
    過程被告情緒一直很不好，很焦躁，後來到了住處樓下被告
    又向伊說他已經好了，可以陪伊。伊與被告進去家裡面後，
    伊就直接進去房間拿外套，那時被告一個人站在客廳一直看
    他的手機，沒有什麼動作，伊就催促被告說趕快打電話給玩
    具模型的買主，看要如何見面，被告突然回頭瞪伊，整個人
    眼神都不一樣，好像不是平日的被告，精神崩潰好像變了一
    個人，一直「啊！啊！」的叫，眼神一直飄來飄去，完全沒
    有在看伊，也沒有聚焦在任何地方，伊一直叫被告的名字，
    被告就衝去廚房拿刀，伊就跟被告說不要這樣，會傷害到伊
    。伊那時知道被告變了一個人，不知道伊是誰，伊想要趕快
    喚醒被告，叫他醒過來，所以被告在砍伊的時候，伊就一直
    不斷的安慰他，跟他說對不起，因為被告整個人就是變得不
    一樣了，伊想要叫醒他，安撫被告躺到地上去的時候，剛好
    管理員上來我們門口問怎麼了，伊就跟他說趕快幫伊叫救護
    車，管理員就說好，那時伊雖然安撫被告躺在地上，但是沒
    有馬上跟著管理員下去，而是繼續在現場安撫他，再過一下
    子伊才跟著管理員下去。伊下去之後，就剛好遇到被告母親
    聽到聲音趕過來，伊就到中庭那裡等候救護車，走到中庭那
    裡的時候，就看到被告從樓梯上摔下來，他摔下來之後，就
    大喊大叫說「我是神！我是神！」，整個人好像中邪一樣，
    伊聽不懂被告在講什麼，那時剛好有鄰居在中庭那邊壓著他
    ，因為被告一直叫一直滾，伊坐了一下，就到守衛室問有無
    幫伊叫救護車，守衛說有，伊又坐了一下救護車就來了，在
    伊上救護車的時候，被告還是一直大叫等語。
  證人即上址大樓管理員丁○○於原審審理時證稱：案發當天
    聽到有男性在大聲大叫，因整個社區為四角型建築，回音很
    大聲，委員打電話要伊去看看怎麼回事。伊到被告住處發現
    門沒有鎖上，伊從門縫裡面詢問丙○○說怎麼回事？有無需
    要伊幫忙？丙○○要伊幫她叫救護車，當時被告躺在地上，
    抱住丙○○，伊就馬上回去管理室那裡叫了救護車並且報警
    。當時第一眼看到被告的時候，他的情緒很激動，在地上滾
    ，一直叫「啊！啊！」，後來鄰居來幫忙壓制他。伊當時在
    管理室報警，還有叫救護車，完畢之後，丙○○到管理室來
    伊，伊才看到丙○○。後來鄰居好像有在制止被告，被告好
    像去撞到什麼東西，被告在那邊翻滾，鄰居在制止他，鄰居
    在壓制被告的時候，被告也有掙扎。後來被告要出去的時候
    ，伊有看到被告的眼神，當時被告的眼神二眼發直，累了沒
    有力氣，被鄰居抬到外面的小庭院等救護車等語。
  綜觀上揭證人丙○○、丁○○之陳述，可知被告於事發前1
    個月已有焦躁、不安、失眠之情形；又於案發當日先偕同丙○○至住家附近的自助餐店用餐時，出現精神焦躁狀況，而
    於下手加害丙○○的過程中，其行為動作及精神表徵更與平
    日有異，直至受到丙○○之安撫而罷手後，仍有情緒繳動及
    嘶吼的異常現象，此觀諸警方製作之職務報告書記載警方前
    往案發現場時，被告全身是血在該處大吼大叫、胡言亂語及
    情緒激動等情益明，顯見被告於行為時之精神狀況確實異於
    平日。
  (3)再依被告為警查獲後，於警詢中供稱「（問：請你詳述當情
    形？）當時我於20時43分許我與女友丙○○進入大樓，當時
    我要進入租屋處拿菸，然後想要再去醫院，沒有講什麼話，
    進入租屋處後，我看到我女朋友後感覺她好像要殺我，我覺
    得如果我不殺她她會殺掉我，接著我就跑去廚房要找武器，
    最後我手上有拿一把水果刀（但是我不確定在哪裡拿到的）
    ，當時我心想我不能刺死她，但是丙○○又不能不死，於是
    我還是往他後頸部刺下去了，刺下去之後我看到他沒死，當
    時她有對我叫，但是我不知道她叫什麼，之後我就對她說我
    愛你就衝出門口趴在門外地上，我好像有從2樓樓梯滾下一
    樓，之後意識恢復後人已在醫院」等語；又於原審審理時供
    稱「我在吃自助餐的時候，我有看到我的一個恩人，我有抱
    住他，並且認為全世界我只能信任他，瞬間有閃過我要殺掉
    這個恩人的感覺，我不曉得怎麼回事，我必須殺掉他，不然
    他會殺掉我，後來我又帶了三個小孩，旁邊有瘋子衝出來，
    這個世界裡面瘋子有攻擊性，我必須把他殺死。後來丙○○
    叫我要去騎機車，我突然醒過來，我騎乘機車回到家中，丙○○關門的時候，砰的一聲，很兇，剎那間激起我必須殺死
    她的念頭，後來我醒來的時候，丙○○在流血，按住傷口，
    說她好愛我。後來下了中庭，第二次我幻想我是武士，我的
    周圍一群人圍住我，這些人都不相信我，我告訴他們說你們
    要相信我，這群人的周圍都是牛鬼蛇神，我告訴他們要他們
    相信我，告訴他們我是神，我看到地球爆炸、宇宙爆炸，我
    嚇死了，我人就清醒過來，看到鄰居壓住我，跟我說沒有事
    情了，在救護車上我有一點意識，知道自己在救護車上，後
    來到了仁愛醫院，看到我母親，我人已經回復，告訴我母親
    說我做個正常人就好了」、「我差不多在5月18日約7時30分
    左右，我自己覺得我進入一個幻想世界，我知道軀殼是丙○○但是靈魂不是她。那時候好像全世界只剩下我們二人，她
    不死，我就會被她殺死，在鐵門關起的那一剎那，我記得我
    有看到她猙獰的表情，我記得她有說他要殺死我。我不記得
    有人安撫我，但是我知道有一個人在跟我講對不起，越講越
    小聲，讓我感覺他好像已經沒有力氣了。那時我感覺對方已
    經不行了，所以我才放鬆」等語，可知被告持刀殺害被害人
    之行為當時，其主觀之精神狀況已有無法判斷現實與妄想分
    際之情事。
  (4)再經本院檢送本案全部卷證資料函請行政院衛生署八里療養
    院鑑定被告之精神狀態，該院函覆稱「綜合陳員過去生活史
    、疾病史、身體檢查、精神狀態檢查、精神學檢查與心理衡
    鑑結果，本院認為陳員之診斷為『短暫精神病』（brief
    psychotic disorder）或稱為『短暫反應性精神病』（
    brief reactivepsychosis），其在行為時之精神狀態，當
    時病情使其自由意思受到拘束，並導致其行為時之判斷能力
    顯著產生障礙，造成其該當無刑事責任能力之情形，茲將精
    神鑑定之結果詳細說明如下：陳員過去並無精神疾病就醫之
    記錄，縱使曾有吸食違禁藥品安非他命之紀錄，但並未產生
    成癮之程度以致於不得不使用，故而並無精神活性物質依賴
    疾病之診斷，至於犯案前曾使用酒精，其目的在於助眠，且
    使用期間短暫，故亦無酒精依賴之情形。在案發當日，縱使
    陳員曾飲用酒，但經過多時睡眠，且未在行為前使用，故其
    行為時亦未受酒精之影響。至於陳員所擔心可能因為有機溶
    劑可能造成精神病，依其陳述，行為前已經大量減少使用且
    有採取防護之必要措施，故其行為亦應未受該有機溶劑之影
    響」、「由於腦波在本院及台中榮總檢查共計二次，皆為正
    常，故可排除器質性原因之精神疾病。陳員於行為時，可確
    認有聽幻覺而認為其女友要殺他，並逐漸懷疑達成堅信之妄
    想程度，認為其女友已為其他靈魂所取代，並即將置陳員於
    死地，陳員受該聽幻覺與被害妄想之影響，拘束其自由意思
    ，且基於種精神病在無法辨識其殺人行為之違法性，故著手
    實施其殺人之行為，惟由於隨後即時清醒，遂中止其行為，
    以致於未遂行其殺人行為」、「陳員於行為時之精神狀態，
    有精神病症狀殆無疑義．．．基於前述精神醫學上之論理及
    經驗法則，本院認為陳員李員犯案行為時之精神狀態，當時
    已處於無刑事責任能力之狀態」，此有該院98年1月7日八療
    社區字第0980000062號函暨鑑定報告書在卷可稽，足證被告
    於行為時確因精神障礙，致不能辨識其殺人之行為違法。
  (5)至原審審理中經囑請行政院國軍退除役官兵輔導委員會臺中
    榮民總醫院（下稱臺中榮民總醫院）對被告進行精神鑑定結
    果，固認「陳員在身體檢查、腦電波檢查、心理評估及精神
    狀態檢查，均無特殊異常之發現，沒有明顯之精神症狀，具
    體之鑑定結果為陳員精神狀態檢查並無具精神病理學意義之
    異常，從過去病史評估，並未具有酒精成癮、酒精過敏之特
    異體質或酒精性精神疾病的病史，過去也沒有其他重大的精
    神疾病的病史，整體精神功能評估沒有異常。從陳員過去生
    活史及對案發前後相關之描述，陳員之精神狀態及酒精使用
    之情形，無法解釋其犯案時之精神狀態，陳員在事件發生，
    到達仁愛醫院之後即已清醒，並沒有醉酒後酩酊狀態，臨床
    精神病理評估結果，沒有異常之精神症狀。陳員在事件發生
    前後之精神狀態與行為能力並無顯著異常，無積極證據支持
    陳員於犯罪行為時因精神障礙或其他心智缺陷，致不能辨識
    其行為違法，或欠缺依其辨識而行為之能力」，有該院精神
    鑑定報告書在卷可稽；惟依上開臺中榮民總醫院鑑定報告書
    記載，其鑑定資料來源為「個案乙○○自述以及相關偵訊筆
    錄」（見原審卷宗第55頁），可知臺中榮民總醫院鑑定時並
    未參考上揭證人丙○○、丁○○於原審審理中所述被告於案
    發前、後及案發當時之精神與行為表徵，致認被告「在事件
    發生前後之精神狀態與行為能力並無顯著異常」，此部分鑑
    定意見既因鑑定所參酌之資料並未齊全，其鑑定結果自難採
    為不利於被告之認定，附此敘明。
三、末按刑法第87條第1項規定「因第十九條第項之原因而不罰
    者，其情狀足認有再犯或有危害公共安全之虞時，令入相當
    處所，施以監護」，此保安處分係對受處分人將來之危險性
    所為拘束其身體、自由等之處置，以達教化與治療之目的，
    為刑罰之補充制度。本諸法治國家保障人權之原理及刑法之
    保護作用，其法律規定之內容，應受比例原則之規範，使保
    安處分之宣告，與行為人所為行為之嚴重性、行為人所表現
    之危險性及對於行為人未來行為之期待性相當（大法官會議
    解釋釋字第471號意旨參照）。本件被告係因短暫精神病而
    為上開加害行為，已見前述；又經原審及本院分別送請臺中
    榮民總醫院、行政院衛生署八里療養院進行精神鑑定，其身
    體檢查、腦電波檢查、心理評估及精神狀態檢查，均顯示其
    目前身心狀況正常，且被告羈押於臺灣臺中看守所期間，亦
    未據該所陳報被告有何異常舉止；而被害人丙○○於警詢及
    檢察官偵查時已明確表達不對被告提出任何告訴之意，更於
    原審及本院審理中均為被告求情，具體請求法院對被告法外
    開恩，從輕發落等語，且被告因本案被羈押獲釋後，均就醫
    持續治療中，有診斷書及就醫紀錄在卷可稽。本院認被告目
    前既無任何情狀足認有再犯或有危害公共安全之虞，尚無令
    入相當處所施以監護之必要，附此說明。
四、原審因認本件被告之行為不罰，而為被告無罪之諭知，並無
    違誤。檢察官上訴意旨略以原審不採臺中榮民總醫院對被告
    作精神鑑定之專業意見，卻寧可相信被告事發後所述其自身
    之異想世界，認事用法有所矛盾，且本件殺人未遂案件，不
    論從被告客觀之行為或是主觀之犯意甚或情緒，均無法證明
    被告不具有殺人之犯意及預見可能性云云，而指摘原判決不
    當，本件被告於行為時確因精神障礙，致不能辨識其殺人之
    行為違法等情，已詳見前述，雖原審認定被告之行為不罰，
    與本院所持上開理由有所不同，惟被告被訴之殺人未遂罪既
    屬不罰，原審以此為被告無罪之判決，於結論上即無不合，
    檢察官仍執陳詞提起上訴，自無理由，應予駁回。
據上論斷，應依刑事訴訟法第368條，判決如主文。
本案經檢察官甲○○到庭執行職務。
中    華    民    國    98    年    2     月     5    日
            刑事第七庭    審判長法  官  林  榮  龍
                                法  官  張  惠  立
                                法  官  鄭  永  玉
以上正本證明與原本無異。
如不服本判決應於收受送達後十日內向本院提出上訴書狀，其未
敘述上訴理由者，並得於提起上訴後十日內向本院補提理由書（
均須按他造當事人之人數附繕本）「切勿逕送上級法院」。
                                書記官    瑞  芳
中    華    民    國    98    年    2     月     5    日


司法院資訊處製作；財團法人民間司法改革基金會備份。
